【裁判字號】    94,再,75
【裁判日期】    950629
【裁判案由】    工程受益費
【裁判全文】
臺北高等行政法院裁定
                                     94年度再字第00075號
聲  請  人  甲○○
送達代收人  乙○○
相  對  人  新竹市政府
代  表  人  丙○○市長）住同.
上列聲請人因工程受益費事件，對最高行政法院中華民國93年6
月17日93年度裁字第696 號裁定，聲請再審，經最高行政法院以
94年9 月8 日94年度裁字第01775 號裁定將聲請人之再審理由有
關行政訴訟法第273 條第1 項第13款事由部分移送本院，本院裁
定如下︰
    主  文
再審之聲請駁回。
再審聲請程序費用由聲請人負擔。
    理  由
一、按對於最高行政法院之裁定，本於行政訴訟法第273 條第1
    項第9 款至第14款事由聲明不服者，專屬原高等行政法院管
    轄，同法第283 條明文準用第275 條第3 項規定甚明。次按
    ，對於確定裁定聲請再審，依行政訴訟法第283 條規定準用
    同法第277 條第1 項第4 款規定，應表明再審理由及關於再
    審理由並遵守不變期間之證據。所謂表明再審理由，必須指
    明其所再審之裁定，有如何合於法定再審事由之具體情事，
    始為相當，倘僅泛言有何條款之再審事由而無具體情事；或
    僅指明所聲請再審之裁定前各程序所為裁判，有如何再審事
    由，而未一語指及其所聲請再審之裁定有合於再審之事由者
    ，均難謂已表明再審事由，自與聲請再審之法律要件不合，
    且性質上無庸命其補正。聲請再審不合法者，依同法第278
    條第1 項規定，行政法院應以裁定駁回之。又行政訴訟法第
    273 條第1 項第第13款所謂當事人發見未經斟酌之重要證物
    者，係指該證物在前訴訟程序時業已存在，而為當事人所不
    知或不能使用，今始知悉或得予利用者而言。
二、本件聲請再審意旨略謂：聲請人所有坐落臺灣省新竹市○○
    段1004地號土地，持分 1/4，位於新竹市公道四新建工程受
    益範圍內，惟該筆土地尚未徵收開闢道路，即無法在該土地
    上建築改良物使用，且按工程受益費徵收條例並未規定空地
    得徵收工程受益費，有同法施行細則第 2條規定可參。相對
    人91年 6月24日府工土字第0910043492號函載稱「無論有無
    地上改良物均應依法繳納工程受益費」云云，依法無據，其
    執行係屬違法，且屬有害聲請人權益之不當處分，則以陳情
    訴願請求撤銷原處分，於情理法均屬合法，亦無不當之處。
    原高等行政法院裁定對於前揭違法徵收空地工程受益費及其
    執行稱並未直接發生，而誤認實現違法已確定行政處分之執
    行為未發生另一法律效果之行政行為，尚不得認為獨立之行
    政處分，對於違法徵收空地工程受益費，未予察明究辦，並
    認違法執行為合法，至其不法情事則未見說明而逕行駁回，
    其適用法令顯有錯誤；另聲請人所有坐落新竹市○○段 ○○
    段6之3、6之6地號（應為63之1及63之6之誤）土地，主管機
    關亦以該 2筆土地上並無改良物，徵收空地工程受益費並違
    法執行，請一併鑒核。因此，依行政訴訟法第273條第1項第
    第13款規定聲請再審，請撤銷原裁定及原違法不當處分暨撤
    銷其執行等語。
三、經查，最高行政法院93年度裁字第696 號裁定駁回抗告，其
    理由為工程受益費之行政處分確定後，而由相對人移送強制
    執行，係為實現已確定行政處分之接續執行行為，非屬行政
    處分性質，不得對之提起行政訴訟。本件聲請人對最高行政
    法院前開裁定聲請再審，核其所陳各節，係對相對人就系爭
    土地所為徵收工程受益費處分及本院裁定如何違法再為爭執
    ，然對最高行政法院前開原裁定以聲請人之抗告無理由駁回
    其抗告，有如何具體合於行政訴訟法第273 條第1 項第13款
    規定之再審事由，並未一語指及，則其泛引行政訴訟法第27
    3 條第1 項第13款規定聲請再審，揆諸首揭說明，再審之聲
    請，即於法不合，應予駁回。
四、依行政訴訟法第283 條、第278 條、第104 條、民事訴訟法
    第95條、第78條，裁定如主文。
中    華    民    國    95    年    6   月    29      日
                  第六庭審判長法  官   黃清光
                              法  官   曹瑞卿
                              法  官   許瑞助
上為正本係照原本作成。
如不服本裁定，應於送達後10日內向本院提出抗告狀（須按他造
人數附繕本）。
中    華    民    國    95    年    6   月    29      日
                              書記官   吳芳靜


司法院資訊處製作；財團法人民間司法改革基金會備份。
